# 关于基金并表的问题

提问人：daisy_potato 时间：2015-06-08 18:18:44
陈版您好， 有个基金并表的问题想咨询您： 有个基金是由GP出资 100 万，连同优先级LP出资 34000 万共同设立，优先级资金要求第三方，即A公司及其A公司的控股股东提供连带责任担保，保本及保证其9%三年的收益。A公司并不出资，但提供连带责任担保。这个基金设立的目的是承接A公司的一个项目，项目周转出现资金缺口，需要引入资金。请问，在A并未直接对该基金出资的情况下，基金设立时投资活动已明确，就是投资A公司的项目。A公司对基金其他任何经营活动不干预。 情况一，预计这个项目溢价可能性不大，基本就是平价转让，优先级LP取得固定回报后撤出，GP可能就是取回 100 万和基金管理费,LP的利息就是由A公司承担。这种情况下：A公司不出资，是否要并表这个基金？ 情况二，预计项目溢价正好覆盖优先级LP的投资报酬和基金运营费，项目撤出，基金解散时，GP取回 100 万和基金管理费，LP取走固定回报，基金解散，A公司不承担任何费用。A公司不出资，是否需要并表这个基金？ 根据新准则规定，A公司主导了基金唯一的投资活动，同时A公司因提供流动性支持对于基金产生的可能损失承担连带责任担保，貌似都满足并表的条件，但A公司不出资，如何并表，直接将优先级资金和GP的出资纳为负债，同时承担优先级资金的利息成本和基金的运营费用？

回答人：chenyiwei
从你说的情况看，该基金的设立就是为了满足A的债务融资需求，A公司的还本付息和流动性支持是该合伙企业向合伙人还本、分配收益和支付有关管理费用的唯一来源，如你所述“A公司主导了基金唯一的投资活动，同时A公司因提供流动性支持对于基金产生的可能损失承担连带责任担保”，在此情况下应将该基金纳入A的合并报表，各合伙人的出资均列报为合并报表层面的负债

提问人：daisy_potato 时间：2015-06-08 19:55:26
谢谢版主如此迅速的答复。再请教另外一个并表的问题，A以劣后级形式认购资产管理计划，银行配资认购优先级份额，共同参与二级市场股票的投资。优先级份额是获取固定回报，劣后级份额以出资为限承担损失和获取超额报酬。这个资产管理计划中，A出资1000 万，银行配资 5000 万，请问A是否需要合并该资产管理计划。我们认为A以出资为限承担损失，相当于投资了一个产品，就是以自己的投资本金为限承担损失，所以可以将其列为可供出售金融资产，而不是将银行配资并入报表内。您看我们的判断准确么？

回答人：chenyiwei
A是整个资产管理计划的剩余风险和报酬的最终承担者，承担了绝大部分可变回报，且事实上可以确定投资方向和退出决策等对资产管理计划的可变回报起决定性影响的相关活动，因此应纳入合并报表范围。

提问人：税法迷途小书童 时间：2017-03-22 11:52:56
请假陈版，此种情况符合合并要求，是基于“A债务融资需求的目的”才需要将其他合伙人出资计入合并层面的负债而不是权益吗，依据的是准则哪一个判断呢？

回答人：chenyiwei
不是，是基于金融工具列报准则中对权益工具和债务工具区分的相关规定运用到合并报表层面的该项金融工具来确定的。因为最终要归还，该义务的履行不可避免，所以是负债，与归还的金额是否确定无关。